臺灣南投地方法院刑事裁定
111年度聲字第259號
聲請人  即
選任辯護人  羅閎逸律師            
            林吟蘋律師                      
被      告  吳育安



上列聲請人等因被告殺人案件（本院111 年度重訴字第4 號），
聲請具保停止羈押，本院裁定如下：
    主  文
聲請駁回。
    理  由
一、聲請意旨詳如附件刑事具保停押聲請狀。
二、按被告及得為其輔佐人之人或辯護人，得隨時具保，向法院
    聲請停止羈押。刑事訴訟法第110 條第1 項定有明文。次按
    ，所謂羈押之必要性，係由法院就具體個案，依職權衡酌是
    否有非予羈押顯難保全證據或難以遂行訴訟程序者為準據。
    故有無羈押之必要性，得否具保、責付、限制住居而停止羈
    押，均屬事實審法院得自由裁量、判斷之職權，苟其此項裁
    量、判斷，並不悖乎通常一般之人日常生活經驗之定則或論
    理法則，又於裁定書內論敘其何以作此判斷之心證理由者，
    即不得任意指摘其為違法（最高法院95年度台抗字第226 號
　　裁定要旨參照）。又伴同重罪羈押予以考量之逃亡之虞，與
　　單純成為羈押原因之逃亡之虞其強度尚有差異，亦即伴同重
　　罪羈押考量之逃亡之虞，其理由強度可能未足以單獨成為羈
　　押原因，然得以與重罪羈押之羈押原因互佐。另重罪常伴隨
　　有逃亡、滅證之高度可能，係趨吉避凶、脫免刑責、不甘受
　　罰之基本人性，倘一般正常之人，依其合理判斷，可認為該
　　犯重罪，嫌疑重大之人具有逃亡或滅證之相當或然率存在，
　　即已該當「相當理由」之認定標準，不以達到充分可信或確
　　定程度為必要（最高法院100 年度台抗字第246 號裁定要旨
　　參照）。
三、經查：
  ㈠被告吳育安因殺人案件，經本院訊問後，坦承傷害致死犯行
　　，依其自白、證人之證述、相驗屍體證明書及屍體解剖報告
　　書等卷證資料，認為其涉犯刑法第271 條第1 項之殺人罪、
　　第277 條第2 項之傷害致死罪、第278 條第2 項之重傷致死
　　罪嫌疑重大；被告過去曾有另案通緝之情形，本案案發後又
　　離開現場，有逃亡之虞；所犯為最輕本刑5 年以上有期徒刑
　　之罪，佐以被告案發後有離開現場之事實、陳品亦有通風報
　　信之情形，基於脫免罪責之基本人性，有相當理由認有逃亡
　　、串證之虞，足認有羈押之原因。再因本案尚未進行審理程
    序、爭點仍待釐清、證人也待傳喚，非予羈押並禁見顯難進
　　行後續審判程序，有羈押之必要，依刑事訴訟法第101 條第
　　1 項第1 、3 款規定，自民國111 年3 月30日起予以羈押、
　　並禁止接見通信，業經核閱本院111 年度重訴字第4 號刑事
　　卷宗無訛。
  ㈡聲請人即選任辯護人等固以前詞聲請具保停止羈押；惟被告
　　曾有另案通緝之情形、通緝逃亡時間將近4 年（見重訴卷第
　　14頁），於本案案發後又離開現場，經警查訪及電話聯絡皆
　　未到案，數天後始經拘提到案（見相卷第30頁、偵卷第5 、
　　19頁），顯有逃亡之虞；在場證人陳品亦事後有對被告通風
　　報信、告知警方作為，並向被告表示不想被告被關（見偵卷
　　第79至81、106 頁），復有事實足認為有串證之虞；被告涉
　　犯刑法第271 條第1 項之殺人罪、第277 條第2 項之傷害致
　　死罪、第278 條第2 項之重傷致死罪，均為最輕本刑5 年以
　　上有期徒刑之重罪，尤以刑法第271 條第1 項殺人罪之法定
　　本刑更為「死刑、無期徒刑或10年以上有期徒刑」，衡情重
　　罪經常伴有逃亡、串證之高度可能性，係趨吉避凶、脫免刑
　　責、不甘受罰之基本人性，被告預期日後判決之刑度非輕，
　　規避重罪、未來審判之進行與刑罰之執行之可能性均是不低
　　，佐諸上情，亦有相當理由認為被告有為規避重罪、審判及
　　執行而串證、逃亡之虞，均有羈押之原因。至於被告犯後坦
　　承部分犯行，以及已與被害人家屬成立調解、支付賠償完畢
　　之態度，雖為量刑因素，但難以此即認其無逃避重罪罪責之
　　可能；證人陳品亦於偵訊時雖有具結作證，但陳品亦於案發
　　後竟對被告通風報信、並向被告表示不想被告被關（見偵卷
　　第79至81、106 頁），且對於部分案發經過（見相卷第12、
　　17頁）翻異其詞，要難僅以偵訊時之結證即認無串證之可能
　　。再者，本案尚未進行審理、宣示判決，更未判決確定，如
　　非予以羈押被告、並禁止接見通信，顯難保全證據、遂行訴
　　訟程序，故有羈押、並禁止接見通信之必要。另權衡國家刑
　　事司法權之有效行使、社會秩序及公共利益之維護、被告人
　　身自由受限制之程度，認對被告予以羈押、並禁止接見通信
　　，均屬適當、合乎比例原則，具保、責付、限制住居等手段
　　或解除禁止接見通信實難達成羈押並禁止接見通信之效果。
　　綜上，被告羈押、並禁止接見通信之原因及必要均仍存在，
　　本件復無刑事訴訟法第114 條所定不得駁回具保停止羈押聲
　　請之事由，本件具保停止羈押及解除禁止接見通信之聲請，
　　為無理由，應予駁回。
四、依刑事訴訟法第220 條，裁定如主文。
中    華    民    國   111    年    5     月    30    日
                  刑事第一庭  審判長法  官    陳宏瑋
                                    法  官    陳盈呈
                                    法  官    張國隆
以上正本證明與原本無異。
如不服本裁定，應於裁定送達後5 日內向本院提出抗告狀。
                                    書記官    張馨方
中    華    民    國   111    年    5     月    30    日